臺灣高雄地方法院刑事裁定　　　　　　 96年度交聲字第698號
原處分機關　臺北市交通事件裁決所
異　議　人　甲○○
上列異議人因違反道路交通管理處罰條例案件，對於台北市交通
事件裁決所於民國96年7 月26日所為之處分（北市裁二字第裁22
-AEV742590號），聲明異議，本院裁定如下：
    主  文
異議駁回。
    理  由
一、異議意旨略以：異議人即受處分人甲○○騎乘DSS-038 號輕
    機車，於民國96年5 月31日凌晨2 時45分許，在臺北市○○
    ○路133 號，因酒後駕車為警查獲，異議人拒絕接受酒精濃
    度測試，經臺北市政府警察局松山分局員警以拒絕接受酒精
    濃度測試檢定之違規行為舉發其違反道路交通管理處罰條例
    第35條第4 項之規定，異議人以其雖有喝點酒，但當時僅是
    在路旁與友人聊天，並沒有騎乘機車之行為，警員並無錄影
    等之證據足證伊酒後有駕車，異議人不服，爰依法提出異議
    ，請求撤銷原處分。
二、按汽車（依道路交通管理處罰條例第3 條第8 款規定，包括
    機器腳踏車）駕駛人，駕駛汽車拒絕接受酒精濃度測試之檢
    定者，處新臺幣（下同）6 萬元罰鍰，並當場移置保管其車
    輛及吊銷其駕駛執照。又汽車駕駛人，曾依第35條第4 項前
    段之規定吊銷駕駛執照者，3 年內不得考領駕駛執照，道路
    交通管理處罰條例管理處罰條例第35條第4 項前段、第67條
    第2 項分別定有明文。
三、經查：
(一)、按道路交通管理之稽查，違規紀錄，由交通勤務警察，或依
    法令執行交通稽查任務人員執行之，警察於公共場合，對於
    合理懷疑其有犯罪嫌疑或有犯罪之虞者，可以查證其身份，
    並採取攔停人、車、船或其他交通工具，與詢問姓名、出生
    年月日、出生地、國籍、住居所及身分證統一編號，臨檢進
    行前，應對在場者告以實施之事由，並得令其出示身分證明
    文件，如仍無法查證身分時，得將該人民帶往勤務處所查證
    ，帶往時非遇抗拒不得使用強制力，且應遵守比例原則，不
    得逾越必要程度，始無悖於維護人權之憲法意旨，警察職權
    行使法第7 條、第8 條分別定有明文，亦為司法院大法官釋
    字第535 號解釋意旨所肯認；次按警察對於已發生危害或依
    客觀合理判斷易生危害之交通工具，得予以攔停並採行下列
    措施：1 、要求駕駛人或乘客出示相關證件或查證其身分。
    2 、檢查引擎、車身號碼或其他足資識別之特徵。3 、要求
    駕駛人接受酒精濃度測試之檢定。警察因前項交通工具之駕
    駛人或乘客有異常舉動而合理懷疑其將有危害行為時，得強
    制其離車。有事實足認其有犯罪之虞者，並得檢查交通工具
    ，警察職權行使法第8 條第1 項及第2 項分別定有明文。
(二)、本件異議人甲○○固不否認於96年5 月31日凌晨2 時45 分
    許，確實有喝酒並騎車行經敦化北路133 號路旁，惟辯稱：
    伊當時只有在機車旁與友人聊天，沒有騎乘機車行為云云。
    經查，本件異議人受裁決之違規行為係拒絕接受酒精濃度測
    試之檢定，此觀諸台北市交通事件裁決所違反道路交通管理
    事件裁決書即明，而非異議人是否有酒後駕車的行為，故本
    院尚無調查舉發現場警員是否有錄影存證之必要。次查，異
    議人拒絕酒測之違規行為，為異議人所不爭執，復有台北市
    政府警察局舉發違反道路交通管理事件北市警交字第AEV742
    590 號通知單在卷可稽，參以舉發當時，台北市政府警察局
    松山分局執勤警員執行巡邏勤務時攔停發現異議人身上有濃
    厚酒味，當場欲實施酒測為異議人多次拒絕接受檢測且不配
    合警方稽查，查獲員警當時目擊異議人騎乘機車無訛等情，
    則有臺北市政府警察局松山分局96年6 月22日北市警松分交
    字第09634925200 號函在卷可按，而執勤員警係依法執行勤
    務，本件復查無與異議人有何仇怨，衡情警員應無設詞攀誣
    ，或虛構違規事實以陷害異議人之道理，綜上，異議人之違
    規行為堪可認定。
(三)、綜上所述，本件異議人甲○○違規事證明確，原處分機關，
    依道路交通管理處罰條例第35條第4 項及同條例第67條第2
    項之規定，並參酌違反道路交通管理事件統一裁罰基準表規
    定，裁處受處分人6 萬元之罰鍰，並吊銷其駕駛執照，3 年
    內禁考，核無違誤。從而，異議人之異議為無理由，應予駁
    回。
(四)、據上論斷，應依道路交通案件處理辦法第19條，裁定如主文
    。
中　　華　　民　　國　　96　　年　　12　　月　　27　　日
                  交通法庭  法　官   吳金芳
以上正本證明與原本無異。
如不服本裁定應於送達後5日內向本院提出抗告狀。
中　　華　　民　　國　　96　　年　　12　　月　　31　　日
                            書記官   周美
